臺灣高雄地方法院刑事判決　　　　　　　九十三年度訴字第六一二號
　　公　訴　人　臺灣高雄地方法院檢察署檢察官
　　被　　　告　乙○○
右列被告因違反毒品危害防制條例案件，經檢察官提起公訴（九十二年度毒偵字第七
一○五號），本院依簡式審判程序審理判決如左：
    主  文
乙○○施用第一級毒品，累犯，處有期徒刑捌月；又施用第二級毒品，累犯，處有期
徒刑陸月；應執行有期徒刑壹年。
    事  實
一、乙○○前曾於民國八十六年間因違反肅清煙毒管理條例等案件，經法院判處有期
    徒刑四年確定，又曾於八十六年間因違反藥事法案件，經法院判處有期徒刑四月
    確定，俟上開二罪，經接續執行結果，甫於九十一年一月三日縮刑假釋期滿執行
    完畢（構成累犯，於八十九年七月五日縮短刑期假釋出獄）。又曾於八十七年間
    因施用第二級毒品安非他命案件，經裁定送觀察、勒戒後，認有繼續施用毒品之
    傾向，再經裁定自八十七年七月二十日起送強制戒治，復因其強制戒治執行已滿
    三月，經評定為合格，再經裁定停止戒治，並宣告所餘戒治期間付保護管束，於
    八十八年七月二十日其停止戒治期滿未經撤銷，視為強制戒治期滿釋放，並經本
    院以八十八年度訴字第二○○九號判處免刑確定。詎乙○○於前經強制戒治期滿
    釋放放後五年以內，猶不知悔改，復基於分別施用第一級毒品海洛因及第二級毒
    品安非他命之犯意，於九十二年十一月八日二十時三十分許往前回溯二十四小時
    內之某時許，在某不詳地點，以將海洛因粉末摻入香煙內點燃後吸食其煙霧之方
    式，施用第一級毒品海洛因，及將安非他命置放吸食燈炮上，下用火燒烤加熱後
    再吸食其霧化氣體之方式，施用第二級毒品安非他命各一次。嗣經警於九十二年
    十一月八日十八時許，持搜索票在高雄市旗津區○○○路一九四號三樓查獲並採
    尿送驗，始知上情。
二、案經高雄市政府警察局鼓山分局報告臺灣高雄地方法院檢察署檢察官偵查起訴。
    理  由
一、本案被告所犯違反毒品危害防制條例第十條第一項之施用第一級毒品罪，及同條
    例第十條第二項之施用第二級毒品罪，其法定刑為死刑、無期徒刑、最輕本刑為
    三年以上有期徒刑以外之罪，於準備程序進行中，被告就被訴事實為有罪之陳述
    ，經受命法官告知簡式審判程序之要旨及經被告同意適用簡式審判程序後，本院
    合議庭裁定本案由受命法官獨任進行簡式審判程序審理在卷，合先敘明。
二、訊據被告乙○○對右揭分別施用第一級毒品海洛因及第二毒品安非他命之犯罪事
    實供認不諱，而被告於右揭時、地遭警查獲時所採尿液送驗結果，確呈嗎啡、安
    非他命陽性反應之事實，有高雄市立凱旋醫院煙毒尿液檢驗成績書一紙附卷可稽
    （詳警卷內第九頁），足認被告之自白核與事實相符。又被告前曾於八十七年間
    因施用第二級毒品安非他命案件，經裁定送觀察、勒戒後，認有繼續施用毒品之
    傾向，再經裁定自八十七年七月二十日起送強制戒治，復因其強制戒治執行已滿
    三月，經評定為合格，再經裁定停止戒治，並宣告所餘戒治期間付保護管束，於
    八十八年七月二十日其停止戒治期滿未經撤銷，視為強制戒治期滿釋放，並經本
    院以八十八年度訴字第二○○九號判處免刑確定。其於前受強制戒治執行完畢釋
    放後五年以內，猶不知悔改再犯本案施用毒品之行為，為五年以內再犯毒品危害
    防制條例第十條第一項、第二項之施用毒品罪行，亦有臺灣高等法院被告全國前
    案紀錄表一份附卷足憑。事證明確，被告右揭分別施用第一級毒品海洛因及第二
    級毒品安非他命之犯罪事實洵堪認定，應予依法論科。
三、查被告行為後，毒品危害防制條例業於九十二年六月六日經立法院三讀修正通過
    ，並於同年七月九日公布，依新修正之該條例第三十六條：「本條例自公布後六
    個月施行」之規定，新修正之毒品危害防制條例業於九十三年一月九日生效施行
    。又依新修正之該條例第三十五條第一項第三款之規定，於修正施行前繫屬之施
    用毒品案件，於修正施行後，審判中之案件，由法院依修正後規定處理之。又修
    正前、後之毒品危害防制條例就第十條第一項、第二項之施用第一級、第二級毒
    品罪之處罰，其處罰法條及刑罰並無變更，自無刑法第二條第一項但書新、舊法
    之比較問題。而海洛因、安非他命係毒品危害防制條例第二條第二項第一款、第
    二款所定之第一級、第二級毒品，不得非法持有、施用，被告竟持以施用；再被
    告係於前受強制戒治執行完畢釋放後，五年以內再犯毒品危害防制條例第十條第
    一項、第二項之施用毒品行為，依修正後同條例第二十三條第二項之規定，應依
    法予以論科。故核被告乙○○所為，係犯毒品危害防制條例第十條第一項之施用
    第一級毒品罪，及同條例第十條第二項之施用第二級毒品罪。被告所犯上開二罪
    ，其犯意各別，手法亦異，觸犯構成要件不同之罪名，顯係基於各別之犯意而為
    之，應予分別論罪併合處罰。又被告施用第一級毒品海洛因、第二級毒品安非他
    命前同時持有第一級毒品海洛因、第二級毒品安非他命，其持有之低度行為，已
    為施用之高度行為所吸收，不另論以持有罪。被告前曾於八十六年間因違反肅清
    煙毒管理條例等案件，經法院判處有期徒刑四年確定，又曾於八十六年間因違反
    藥事法案件，經法院判處有期徒刑四月確定，俟上開二罪，經接續執行結果，甫
    於九十一年一月三日縮刑假釋期滿執行完畢，有臺灣高等法院被告全國前案紀錄
    表一份附卷可稽，其於前受有期徒刑之執行完畢後五年以內，再犯本案有期徒刑
    以上之罪，為累犯，應依刑法第四十七條之規定，加重其刑。茲審酌被告曾於八
    十七年間因施用第二級毒品安非他命案件，經裁定送觀察、勒戒後，認有繼續施
    用毒品之傾向，再經裁定自八十七年七月二十日起送強制戒治，復因其強制戒治
    執行已滿三月，經評定為合格，再經裁定停止戒治，並宣告所餘戒治期間付保護
    管束，於八十八年七月二十日其停止戒治期滿未經撤銷，視為強制戒治期滿釋放
    ，並經本院以八十八年度訴字第二○○九號判處免刑確定。其於前受強制戒治執
    行完畢釋放後五年以內，猶不知悔改再犯本案相同罪行，顯見意志不堅，並對施
    用毒品之行為不知悛悔，惟其犯罪係戕害自身，尚未害及他人，及犯後已坦承犯
    行，態度尚佳等一切情狀，爰酌情各量處如主文所示之刑，並定其應執行之刑，
    以示儆懲。
據上論斷，應依刑事訴訟法第二百七十三條之一第一項、第二百八十四條之一、第二
百九十九條第一項前段，毒品危害防制條例第三十五條第一項第三款、第十條第一項
、第二項，刑法第十一條前段、第五十一條第五款，判決如主文。
本案經檢察官甲○○到庭執行職務。
中      華      民      國      九十三      年    五    月    二十五    日
                                    臺灣高雄地方法院刑事第六庭
                                      法  官  柯  盛  益
右正本證明與原本無異。
如不服本判決，應於判決送達後十日內，向本院提出上訴狀。
                                      書記官  陳  昱  良
中      華      民      國      九十三      年    五    月    二十五    日
附錄本案判決論罪科刑法條全文
毒品危害防制條例第十條：
施用第一級毒品者，處六月以上五年以下有期徒刑。
施用第二級毒品者，處三年以下有期徒刑。
